臺灣臺中地方法院民事裁定  
                                     110年度聲再字第12號
再審聲請人  郭金澤  
再審相對人  衛道新世界社區管理委員會

法定代理人  林鑫堯  
上列當事人間聲請再審事件，再審聲請人對於民國110年4月23日
本院110年度聲再字第3號確定裁定聲請再審，本院裁定如下：
    主    文
再審聲請駁回。
再審聲請費用由再審聲請人負擔。
    理    由
一、按再審之訴，應於30日之不變期間內提起。前項期間，自判
    決確定時起算，判決於送達前確定者，自送達時起算；其再
    審之理由發生或知悉在後者，均自知悉時起算。但自判決確
    定已逾5年者，不得提起，民事訴訟法第500條第1項、第2 
    項定有明文。次按裁定已經確定，而有第496條第1項或第49
    7條之情形者，得準用本編之規定，聲請再審，民事訴訟法
    第507條亦有明文。本件再審聲請人對本院110年度聲再字第
    3號確定裁定（下稱原確定裁定）聲請再審，經查，原確定
    裁定於民國110年4月29日送達再審聲請人，此有附於該案卷
    宗之送達證書可稽。而該裁定不得抗告，合法送達即告確定
    。則再審聲請人於110年5月13日聲請本件再審，並未逾30日
    之不變期間，於法尚無不合，應予准許。
二、聲請再審意旨略以：
    （一）原確定裁定理由四之3認110年1月12日再審聲請狀未
          表明109年12月21日109年度聲再字第50號確定裁定符
          合民事訴訟法第497條法定再審事由之具體情事等情
          ，顯認定有誤。蓋聲請人於110年1月12日再審聲請狀
          內再審事由一、二、三等已有表明109年度聲再字第5
          0號確定裁定符合民事訴訟法第497條法定再審事由之
          具體情事，原確定裁定未予審酌論斷而為裁判，實有
          違誤。
    （二）原確定裁定理由四之1認101年9月30日管理委員會臨
          時會適用規約第6條決議將調漲管理費改為通過，於
          法尚屬無違等情，惟依公寓大廈管理條例第37條、36
          條第1項規定，管理委員會之職務僅係執行區分所有
          權人會議決議事項，是管理委員會臨時會議決議無權
          更改區分所有權人會議決議。原確定裁定之認定，實
          有違誤。
    （三）109年10月15日再審聲請，係以未表明法定再審事由
          之具體情事之理由駁回，僅係程序駁回，並非就法定
          再審事由之實體內容審酌論斷而為實體裁判，應不適
          用同一理由之規定，原確定裁定遽認109年10月15日
          再審聲請有同一理由裁定駁回109年度聲再字第50號
          確定裁定之再審聲請，亦有認定錯誤。
    爰依法提起本件再審聲請，並聲明：（一）原確定裁定廢棄
    。（二）駁回再審相對人請求給付調漲後管理費之訴。
四、本院得心證之理由：
    （一）按當事人提起再審之訴或聲請再審，雖聲明係對某件
          再審判決或裁定為再審，但審查其再審訴狀理由，實
          為指摘原確定裁判或前次之再審裁判如何違法，而對
          該聲明不服之再審判決或裁定，則毫未指明有如何法
          定再審理由。此種情形，可認為未合法表明再審理由
          ，逕以其再審（再審之訴或聲請再審）為不合法駁回
          之【最高法院69年度第3次民事庭會議（一）決定、6
          9年度台聲字第123號民事裁定意旨參照】。又再審之
          訴不合法者，法院應以裁定駁回之；裁定已經確定，
          而有民事訴訟法第496條第1 項或第497條之情形者，
          得準用上開規定，聲請再審；上開規定，於小額事件
          之再審程序準用之，同法第502條第1項、第507條、
          第436條之32第4項亦分別定有明文。
    （二）本件再審聲請人雖主張110年1月12日再審聲請狀已表
          明109年度聲再字第50號確定裁定符合民事訴訟法第4
          97條之法定事由，惟觀之110年1月12日再審聲請狀一
          、二、三所載內容，係以101年9月3日召開之臨時會
          議決議違反同年101年8月29日（應為101年8月31日之
          誤）區分所有權人第24次之決議，而未經區分所有權
          人決定，違反公寓大廈管理條例第378之規定等為指
          摘，實係針對本院103年度中小字第2801號及104年度
          小上字第7號判決（下稱原確定判決）之認事用法等
          職權事項予以指摘，而非對109年度聲再字第50號確
          定裁定為指摘。是原確定裁定以再審聲請人並未具體
          表明本院109年度聲再字第50號確定裁定有何合於民
          事訴訟法第497條所定再審事由之情事程序駁回再審
          聲請，並無違誤。又再審聲請人於本件所為上開聲請
          意旨(二)所載主張，仍係針對原確定判決所為之指摘
          ，難認係針對原確定裁定具體表明有何合於民事訴訟
          法第497條所定再審事由，自難認其再審之聲請合法
          。另原確定裁定係認原聲請再審狀未表明本院109年
          度聲再字第50號確定有何「適用法規顯有錯誤」及「
          足影響於判決之重要證物漏未斟酌」等具體情事存在
          ，屬未合法表明本院109年度聲再字第50號確定裁定
          有何合於法定再審事由，再審聲請不合法。另再審聲
          請人主張原確定裁定係以程序駁回，應不適用民事訴
          訟法第498條之1「同一理由」規定，原確定裁定明顯
          認定錯誤等語，然對於原確定裁定有何重要證物漏未
          酙酌亦未為任何具體之指摘，更難認為有合法表明再
          審之理由，況認定事實錯誤，亦非適用法規顯有錯誤
          ，此部分所提再審亦不合法。
    （三）本件再審聲請人既未表明原確定裁定有何「適用法規
          顯有錯誤」及「足影響於裁判之重要證物漏未斟酌」
          等具體情事存在，即屬未合法表明原確定裁定有何合
          於民事訴訟法第497條之再審事由之具體情事既明。
          再審聲請人聲請本件再審，並不合法，依上開規定，
          應予裁定駁回。
五、據上論結，本件再審之聲請為不合法，依民事訴訟法第436
    條之32第4項、第507條、第502條第1項、第95條、第78條，
    裁定如主文。
中　　華　　民　　國　　110 　年　　10　　月　　29　　日
              民事第一庭  審判長法  官  許石慶

                                法  官  曹宗鼎

                                法  官  蔡孟君
正本係照原本作成。 
本件不得抗告。
中　　華　　民　　國　　110 　年　　10　　月　　29　　日
                                書記官  鄭雅雲